# 求助陈版主关于安全使用费使用的问题

提问人：sy 奕点 时间：2021-08-17 18:33:07
我们企业属于危化品企业，需要计提安全生产费，日常发生的与安全生产相关的费用比较少，计提的话对利润影响较大。我们的产品属于遇水容易发生化学反应产生高温容易引发火灾所以我们在产品包装时主要采用的是一些防水的包装材料，想问陈版主，这部分包装材料能否通过安全生产费支出。

回答人：chenyiwei
包装材料是产品本身的一部分，并不属于安全生产设施的投入，因此其成本不应从安全生产费用中列支。
可以考虑是否适用《企业安全生产费用提取和使用管理办法》（财企[2012]16号）第十四条的下列规定：“中小微型企业和大型企业上年末安全费用结余分别达到本企业上年度营业收入的5%和1.5%时，经当地县级以上安全生产监督管理部门、煤矿安全监察机构商财政部门同意，企业本年度可以缓提或者少提安全费用”。

提问人：sy 奕点 时间：2021-08-19 15:39:00
谢谢陈版主的回复，但是如果采取一般的包装成本会比较低，采取这种防水的包装的话成本比较高，即使是这样，这个费用也不可以在安全生产费中列支吗？

回答人：chenyiwei
也不可以。这是正常的产品成本。